【裁判字號】    98,訴,42
【裁判日期】    980323
【裁判案由】    毒品危害防制條例等
【裁判全文】
臺灣臺東地方法院刑事判決                98年度訴字第42號
公  訴  人  臺灣臺東地方法院檢察署檢察官
被      告  丁○○
指定辯護人  本院公設辯護人甲○○
上列被告因違反毒品危害防制條例等案件，經檢察官提起公訴（
97年度偵字第1185、1870號及97年度毒偵字第342號），檢察官
於準備程序中，聲請改依協商程序而為判決，本院合議庭裁定由
受命法官獨任進行協商程序，判決如下：
    主  文
丁○○犯竊盜罪，累犯，處有期徒刑伍月; 又犯侵占罪，累犯，
處有期徒刑參月; 又施用第一級毒品，累犯，處有期徒刑捌月;
又施用第二級毒品，累犯，處有期徒刑伍月。應執行有期徒刑壹
年陸月。
    犯罪事實及理由
一、犯罪事實：
(一)丁○○意圖為自己不法之所有，於民國96年10月22日前某日
    上午，進入臺東縣卑南鄉富源85之8號戊○○之農舍 (侵入
    住宅部分未據提出告訴)，徒手竊取戊○○所有之冷氣機馬
    達1個。
(二)丁○○自96年11月1日起向丙○○承租位於臺東縣臺東市○○路180巷27號2樓房間，竟於96年12月中旬某日，意圖為自
    己不法之所有，拆卸丙○○所有之冷氣機1台及鋁門窗1組後
    據為己有，搬離上開租屋處。
(三)丁○○於97年8月5日，在臺東縣臺東市○○街170巷7弄9號
    住處，以注射之方式施用第一級毒品海洛因1次，另以燒烤
    玻璃球之方式施用第二級毒品甲基安非他命1次。
二、理由：
(一)據以論罪之證據名稱：
    1、被告丁○○於警詢、偵查中之部分自白及於本院準備程
       序及審理中之自白。
    2、證人戊○○於警詢中之證詞、證人丙○○於警詢及偵查
       中之證詞。
    3、內政部警政署刑事警察局97年1月8日刑紋字第096018195
       4號鑑驗書1份、臺東縣警察局臺東分局刑案現場勘察報
       告1份、竊盜現場照片9張、房屋租賃契約書1份、侵占現
       場圖1紙、侵占現場照片6張、慈濟大學濫用藥物檢驗中
       心檢驗總表1張。
    4、綜上各節相互佐證，被告自白核與事實相符，應堪採信
       ，本件事證明確，被告犯行堪以認定，應依法論科。
(二)核被告所為，係犯刑法第320條第1項竊盜罪、同法第335條
    第1項侵占罪及違反毒品危害防制條例第10條第1項施用第一
    級毒品罪及同條例第10條第2項施用第二級毒品罪。被告所
    犯上開4罪間，犯意各別，行為互殊，應予分論併罰。檢察
    官於本案審理中業已更正犯罪事實 (一)之起訴事實及起訴
    法條，本院自無庸再變更起訴法條。被告前因竊盜、贓物、
    施用第一級及第二級毒品等案件，經法院分別判處有期徒刑
    2年、5月、7月及6月確定，定執行刑為有期徒刑3年3月，經
    減刑為有期徒刑2年8月，於96年7月15日執行完畢，有臺灣
    高等法院被告前案紀錄表在卷足憑，其於5年內故意再犯本
    件有期徒刑以上之各罪，均為累犯，應各依刑法第47條第1
    項之規定加重其刑。
(三)本案經檢察官與被告丁○○於審判外達成協商之合意且被告
    已認罪，其合意內容為：丁○○犯竊盜罪，累犯，處有期徒
    刑5月; 又犯侵占罪，累犯，處有期徒刑3月; 又施用第一級
    毒品，累犯，處有期徒刑8月; 又施用第二級毒品，累犯，
    處有期徒刑5月，應執行有期徒刑1年6月。經查，上開協商
    合意並無刑事訴訟法第455條之4第1項所列情形，檢察官聲
    請改依協商程序而為判決，本院爰不經言詞辯論，於協商合
    意範圍內為協商判決。
三、應適用之法條：依刑事訴訟法第273條之1第1項、第299 條
    第1項前段、第310條之2、第454條、第455條之4第2項、第
    455條之8，毒品危害防制條例第10條第1項、第2項，刑法第
    11條前段、第320條第1項、第335條第1項、第47條第1項、
    第51條第5款，判決如主文。
四、本判決除有刑事訴訟法第455條之4第1項第1款、第2款、第4
    款、第6款、第7款所定情形之一，或違反同條第2項規定者
    外，不得上訴。
五、如有前項得上訴之情形，得自收受判決送達之日起10日內，
    向本院提出上訴書狀，上訴書狀應敘述具體理由。未敘述上
    訴理由者，應於上訴期間屆滿後20日內向本院補提理由書狀
    （均須按他造當事人之人數附繕本）。「切勿逕送上級法院
    」。
本案經檢察官乙○○到庭執行職務。
中    華    民    國    98    年    3     月    23    日
                  刑事第四庭    法  官  馬培基
以上正本證明與原本無異。
如不服本判決應於收受送達後10日內向本院提出上訴書狀，並應
敘述具體理由；其未敘述上訴理由者，應於上訴期間屆滿後20日
內向本院補提理由書（均須按他造當事人之人數附繕本）。「切
勿逕送上級法院」。告訴人或被害人對於本判決如有不服，請書
具不服之理由狀，請求檢察官上訴者，其上訴期間之計算係以檢
察官收受判決正本之日期為準。
中    華    民    國    98    年    3     月    23    日
                                書記官  陳憶萱
附錄論罪科刑法條全文：
中華民國刑法第320條
（普通竊盜罪、竊佔罪）
意圖為自己或第三人不法之所有，而竊取他人之動產者，為竊盜
罪，處 5 年以下有期徒刑、拘役或 5 百元以下罰金。
意圖為自己或第三人不法之利益，而竊佔他人之不動產者，依前
項之規定處斷。
前二項之未遂犯罰之。
中華民國刑法第335條
（普通侵占罪）
意圖為自己或第三人不法之所有，而侵占自己持有他人之物者，
處 5 年以下有期徒刑、拘役或科或併科 1 千元以下罰金。
前項之未遂犯罰之。
毒品危害防制條例第10條
施用第一級毒品者，處 6 月以上 5 年以下有期徒刑。
施用第二級毒品者，處 3 年以下有期徒刑。


司法院資訊處製作；財團法人民間司法改革基金會備份。
